臺灣臺北地方法院刑事判決　　　　　　　93年度易字第1529號
公　訴　人　臺灣臺北地方法院檢察署檢察官
被　　　告　丙○○
上列被告因毀損案件，經檢察官提起公訴（93年度偵字第4983號
），本院判決如下：
    主  文
丙○○共同損壞他人之物，足以生損害於他人，處拘役參拾日，
如易科罰金，以參佰元折算壹日。
    事  實
一丙○○受甲○○之委託，以新臺幣（下同）一萬二千元之代價
  ，前往財政部國有財產局臺灣北區辦事處（下稱國有財產局）
  管理之臺北市○○區○○段一小段一六七之二地號，將該局於
  民國九十二年六月間所設置之固定式車阻三具均改成為活動式
  車阻（亦即於敲碎車阻下方之水泥後埋入鐵管，使車阻得任意
  拿取移除或置入鐵管內），遂與甲○○共同基於毀損之犯意聯
  絡，於九十二年十二月三十一日前往前述地點，破壞其中一具
  固定式車阻底部之水泥，致令該具車阻喪失阻止車輛進入該地
  停放之作用而不堪使用，嗣經民眾向國有財產局檢舉後，該局
  派遣乙○○到場制止正在破壞第一具車阻之丙○○，始知上情
  。
二案經被害人國有財產局訴請臺北市政府警察局大安分局報請臺
  灣臺北地方法院檢察署檢察官偵查起訴。
    理  由
一認定事實所憑之證據及理由：被告丙○○雖承認於事實欄所載
  之時間、地點破壞車阻一具，但否認有毀損之故意，辯稱：是
  甲○○叫我去做，我就去賺錢，他跟我說那是大樓的，是管理
  委員會要我把車阻改成活動式，那塊地就在甲○○家後院，所
  以我覺得沒問題等語。本院認為：被告於前述時地破壞國有財
  產局設置之車阻一具之事實，除被告坦承外，與證人乙○○證
  述之情形相符，並有土地登記謄本、地籍圖謄本、照片十六張
  可證，應無疑義。其次，依前述地點現場照片觀之，該地已舖
  為水泥地，且於被告前往施工時，現場停有二部自用小客車，
  可見該處乃作為停車場使用，則倘甲○○或該大樓管理委員會
  有權使用該處，何須於出入口路面設置固定式車阻而阻礙自己
  或該大樓住戶之使用？足認被告於前往施作時，主觀上對於該
  處並非甲○○有權使用之處，及該車阻並非甲○○得有權處分
  之物已有認識，本件證據明確，足可認定被告有事實欄所載之
  犯行。
二論罪科刑之依據：被告所為，犯刑法第三百五十四條毀損罪，
  並與甲○○相互間有犯意聯絡及行為分擔，為共同正犯。本院
  審酌被告僅為微薄工資而受僱於甲○○損壞車阻之動機，所用
  損害尚非重大等一切情狀，量處如主文所示之刑，並諭知易科
  罰金之折算標準。
三適用之法條：刑事訴訟法第二百九十九條第一項前段，刑法第
  二十八條、第三百五十四條、第四十一條第一項前段，罰金罰
  鍰提高標準條第一條前段、第二條。
本案經檢察官李鴻維到庭執行職務
中　　華　　民　　國　　94　　年　　10　　月　　5　　日
　　　　　　　　　刑事第十五庭  審判長法　官  周祖民
　                                    法  官  黃雅君
                                      法  官  邱蓮華
以上正本證明與原本無異。
如不服本判決，應於判決送達後10日內，向本院提出上訴狀。
                                      書記官  王黎輝
中　　華　　民　　國　　94　　年　　10　　月　　6  　日
附錄論罪科刑法條
刑法第354條
毀棄、損壞前二條以外之他人之物或致令不堪用，足以生損害於
他人者，處二年以下有期徒刑、拘役或五百元以下罰金。
